臺灣花蓮地方法院刑事判決　　　　　　　100年度訴字第337號
公　訴　人　臺灣花蓮地方法院檢察署檢察官
被　　　告　蕭妤珊
上列被告因違反毒品危害防制條例案件，經檢察官提起公訴（10
0年度毒偵字第246號），被告於準備程序中就被訴事實為有罪之
陳述，經告知簡式審判程序之旨，並聽取當事人之意見後，本院
合議庭裁定由受命法官獨任進行簡式審判程序，並判決如下：
    主  文
蕭妤珊施用第一級毒品，累犯，處有期徒刑柒月。
    事  實
一、蕭妤珊前因施用毒品案件，經本院以96年度毒聲字第62號裁
    定送觀察、勒戒，因有繼續施用毒品之傾向，嗣經本院以96
    年度毒聲字第116 號裁定令入戒治處所施以強制戒治，於民
    國 97年7月14日強制戒治期滿釋放出所，並經臺灣花蓮地方
    法院檢察署檢察官以97年度戒毒偵字第31號為不起訴處分確
    定。又因施用毒品案件，經本院於 98年6月23日以98年度花
    簡字第504號判決判處有期徒刑3月確定，於 99年6月18日易
    科罰金執行完畢。
二、詎其猶不知悔改，於前開強制戒治執行完畢釋放後 5年內，
    復基於施用第一級毒品海洛因（下稱海洛因）之犯意，於10
    0年1月 29日下午2時12分許採尿往前回溯26小時內之某時許
    （起訴書誤載為 100年1月29日下午2時12分採尿往前回溯96
    小時內之某時許，應予更正），在屏東縣佳冬鄉石光見某處
    友人住處（起訴書誤載為不詳地點，應予更正），以將海洛
    因摻入香菸內點燃吸食煙霧之方式（起訴書記載為不詳方式
    ，應予更正），施用海洛因1次。嗣於100年1月29日下午2時
    12分許，經警依法通知到案採集其尿液送驗，結果呈鴉片類
    （可待因）陽性反應，始悉上情。
三、案經花蓮縣警察局花蓮分局報告臺灣花蓮地方法院檢察署檢
    察官偵查起訴。
    理  由
壹、程序事項：
    查被告蕭妤珊所犯係死刑、無期徒刑、最輕本刑為 3年以上
    有期徒刑以外之罪，其於準備程序就上揭被訴事實為有罪之
    陳述，經告知簡式審判程序之旨，並聽取當事人之意見後，
    本院認無不得或不宜改依簡式審判程序進行之處，業已依刑
    事訴訟法第273條之1第 1項、第284條之1，裁定進行簡式審
    判程序，是本件之證據調查，依同法第273條之2規定，不受
    同法第159條第1項、第161條之2、第161條之3、第163條之1
    及第164條至第170條規定之限制，合先敘明。
貳、實體事項：
一、訊據被告蕭妤珊於警詢時、偵查中及本院準備程序中固坦承
    於上址以上揭方式施用海洛因之事實，惟陳稱：伊係於 100
    年1月 29日下午2時12分許採尿往前回溯1週之某時許施用海
    洛因云云。按海洛因經注射或吸入人體後，約百分之80於24
    小時內自尿中排出，一般而言，尿液中能否驗出嗎啡陽性反
    應與其投與量、投與途徑、採尿時間、個人體質及檢測方法
    之靈敏度有關，國外曾有文獻報導注射六毫克之海洛因鹽酸
    鹽，其代謝物嗎啡之平均可檢出時限約為26小時等情，業經
    行政院衛生署藥物食品檢驗局81年9月8日藥檢壹字第8114
    88 5號函述明此旨綦詳。經查，被告於 100年1月29日下午2
    時12分許，在花蓮縣警察局花蓮分局所採集之尿液檢體，經
    送往慈濟大學濫用藥物檢驗中心檢驗結果，呈鴉片類（可待
    因）陽性反應，可待因確認濃度為1,776ng/mL，有該檢驗中
    心檢驗總表1份在卷可稽，足認被告於100年1月29日下午2時
    12分許經警採尿前回溯26小時內之某時，確曾有施用海洛因
    之犯行，被告供稱係於採尿前 1週施用海洛因云云，已逾採
    尿時點回溯26小時，參諸上揭函示，應無可能，起訴犯罪事
    實應予更正。被告有事實欄一所示前經觀察勒戒、強制戒治
    ，復於強制戒治執行完畢釋放後， 5年內再因施用毒品案件
    經法院判處罪刑確定之紀錄，有臺灣高等法院被告前案紀錄
    表1紙附卷可稽，應依毒品危害防制條例第 10條規定處罰。
    本件事證明確，被告犯行足堪認定，應依法論科。
二、按海洛因為毒品危害防制條例第2條第2項第1款明定之第一
    級毒品，不得持有及施用。核被告所為，係犯毒品危害防制
    條例第10條第 1項之施用第一級毒品罪，其施用前持有海洛
    因之低度行為，應為施用之高度行為所吸收，不另論罪。被
    告有事實欄一所示犯罪科刑及執行完畢之紀錄，有臺灣高等
    法院被告前案紀錄表 1紙附卷可佐，其受有期徒刑之執行完
    畢後， 5年內故意再犯本件有期徒刑以上刑之罪，為累犯，
    應依刑法第47條第 1項規定，加重其刑。爰審酌施用海洛因
    後，有短暫興奮及欣快感，而隨之而來卻會陷入困倦狀態，
    長期使用會產生耐藥性及心理、生理依賴性，即需增加劑量
    始可達到主觀相同效果，一旦停止使用，除產生戒斷反應外
    ，易伴有心理之渴藥性，導致施用者無法控制自身行為，施
    用海洛因對身心產生的危害，被告有事實欄一所示因施用毒
    品案件，經觀察勒戒、強制戒治及法院判處罪刑確定並執行
    完畢之紀錄，有臺灣高等法院被告前案紀錄表 1紙附卷可佐
    ，復為本件犯行，足見其無戒除毒癮之意志，犯罪後未完全
    坦承犯行之態度，兼衡其犯罪之動機、目的、手段等一切情
    狀，量處如主文所示之刑，以示懲儆。
據上論斷，應依刑事訴訟法第273條之1第 1項、第299條第1項前
段，毒品危害防制條例第10條第 1項，刑法第11條前段、第47條
第1項，判決如主文。
本案經檢察官簡淑如到庭執行職務
中    華    民    國   100    年    12    月    13    日
                  刑事第二庭    法  官  林季緯
以上正本證明與原本無異。
如不服本判決應於收受送達後10日內向本院提出上訴書狀，並應
敘述具體理由。其未敘述上訴理由者，應於上訴期間屆滿後20日
內向本院補提理由書(均須按他造當事人之人數附繕本)「切勿逕
送上級法院」。
中    華    民    國   100    年    12    月    13    日
                                書記官
附錄本判決論罪之法律條文：
毒品危害防制條例第10條第1項
施用第一級毒品者，處 6 月以上 5 年以下有期徒刑。